---
title: ""
author: ""
date: ''
output: pdf_document
---

```{r setup, include=FALSE}
knitr::opts_chunk$set(echo = TRUE)
library(knitr)
set.seed(1234567)
```

\begin{center}
DEPARTAMENTO DE MATEMATICAS 

PROGRAMA DE ESTADISTICA 

TALLER DE FPE-I (1) 
\end{center}

Nombre del estudiante: _____________________ Fecha `r paste( substr(date(),5,10), substr(date(),21,30))`



1. A partir de los datos de la siguiente tabla calcule 

```{r , echo=FALSE}
n=sample(seq(10,16,2),1)
p=sample(seq(0.10,0.98,0.02),1)
## parametro de la binomial 
m=sample(seq(3,8,1),1) 
x=rbinom(n,size = m,prob = p) 
```

```{r , echo=FALSE}
kable(matrix(x,nrow = 2))
```

a) La media ______  `r #round( mean(x),2)`  b) La mediana _____  `r #median (x)` c) El primer cuartil  _____  `r #quantile(x)[2]` g) El tercer cuartil  _____  `r #quantile(x)[4]` 
d) la varianza `r #round( var(x),2)` e) La desviación estándar `r #round( sd(x),2)`. 



```{r , echo=FALSE}
n=sample(seq(16,22,2),1)
p=sample(seq(0.15,0.95,0.05),1)
## parametro de la binomial 
m=sample(seq(10,20,2),1)
x=rbinom(n,size = m,prob = p)
a=sample(2:8,1) 
b=sample(1.5:8.5,1)
```

2. Se tiene un conjunto de `r n` datos de los cuales se sabe que \(\sum_1^{`r n`} y_i= `r sum(x)`\) y \(\sum_1^{`r n`} y^2_i= `r sum(x^2)`\) 
a) La media de estos datos es: ____  `r #round( mean(x),2)`  b) La varianza de estos datos es:`r # round( var(x),2)` ____  c) La desviación estándar es: ____`r #round( sd(x),2)` 

3. Si a partir de los datos del punto anterior, obtenemos unos nuevos datos multiplicándolos por `r a` y sumándole `r b`, la varianza de estos nuevos datos es: `r #round( a^2*var(x),2)` ____   


\bigskip

\bigskip

\bigskip

\bigskip

\begin{center}
DEPARTAMENTO DE MATEMATICAS 

PROGRAMA DE ESTADISTICA 

TALLER DE FPE-I (2) 
\end{center}

Nombre del estudiante: _____________________ Fecha `r paste( substr(date(),5,10), substr(date(),21,30))`



1. A partir de los datos de la siguiente tabla calcule 

```{r , echo=FALSE}
n=sample(seq(10,16,2),1)
p=sample(seq(0.50,0.98,0.02),1)
## parametro de la binomial 
m=sample(seq(3,6,1),1) 
x=rbinom(n,size = m,prob = p) 
```

```{r , echo=FALSE}
kable(matrix(x,nrow = 2))
```

a) La media ______  `r #round( mean(x),2)`  b) La mediana _____  `r #median (x)` c) El primer cuartil  _____  `r #quantile(x)[2]` g) El tercer cuartil  _____  `r #quantile(x)[4]` 
d) la varianza e) La desviación estándar. 



```{r , echo=FALSE}
n=sample(seq(16,22,2),1)
p=sample(seq(0.15,0.95,0.05),1)
## parametro de la binomial 
m=sample(seq(10,20,2),1)
x=rbinom(n,size = m,prob = p)
a=sample(2:8,1) 
b=sample(1.5:8.5,1)
```

2. Se tiene un conjunto de `r n` datos de los cuales se sabe que \(\sum_1^{`r n`} y_i= `r sum(x)`\) y \(\sum_1^{`r n`} y^2_i= `r sum(x^2)`\) 
a) La media de estos datos es: ____  b) La varianza de estos datos es: ____  c) La desviación estándar es: ____

3. Si a partir de los datos del punto anterior, obtenemos unos nuevos datos multiplicándolos por `r a` y sumándole `r b`, la varianza de estos nuevos datos es: ____  


\vspace{5cm}


\begin{center}
DEPARTAMENTO DE MATEMATICAS 

PROGRAMA DE ESTADISTICA 

TALLER DE FPE-I (3) 
\end{center}

Nombre del estudiante: _____________________ Fecha `r paste( substr(date(),5,10), substr(date(),21,30))`



1. A partir de los datos de la siguiente tabla calcule 

```{r , echo=FALSE}
n=sample(seq(10,16,2),1)
p=sample(seq(0.50,0.98,0.02),1)
## parametro de la binomial 
m=sample(seq(3,6,1),1) 
x=rbinom(n,size = m,prob = p) 
```

```{r , echo=FALSE}
kable(matrix(x,nrow = 2))
```

a) La media ______  `r #round( mean(x),2)`  b) La mediana _____  `r #median (x)` c) El primer cuartil  _____  `r #quantile(x)[2]` g) El tercer cuartil  _____  `r #quantile(x)[4]` 
d) la varianza e) La desviación estándar. 



```{r , echo=FALSE}
n=sample(seq(16,22,2),1)
p=sample(seq(0.15,0.95,0.05),1)
## parametro de la binomial 
m=sample(seq(10,20,2),1)
x=rbinom(n,size = m,prob = p)
a=sample(2:8,1) 
b=sample(1.5:8.5,1)
```

2. Se tiene un conjunto de `r n` datos de los cuales se sabe que \(\sum_1^{`r n`} y_i= `r sum(x)`\) y \(\sum_1^{`r n`} y^2_i= `r sum(x^2)`\) 
a) La media de estos datos es: ____  b) La varianza de estos datos es: ____  c) La desviación estándar es: ____

3. Si a partir de los datos del punto anterior, obtenemos unos nuevos datos multiplicándolos por `r a` y sumándole `r b`, la varianza de estos nuevos datos es: ____   



\vspace{3cm}




\begin{center}
DEPARTAMENTO DE MATEMATICAS 

PROGRAMA DE ESTADISTICA 

TALLER DE FPE-I (4) 
\end{center}

Nombre del estudiante: _____________________ Fecha `r paste( substr(date(),5,10), substr(date(),21,30))`



1. A partir de los datos de la siguiente tabla calcule 

```{r , echo=FALSE}
n=sample(seq(10,16,2),1)
p=sample(seq(0.50,0.98,0.02),1)
## parametro de la binomial 
m=sample(seq(3,6,1),1) 
x=rbinom(n,size = m,prob = p) 
```

```{r , echo=FALSE}
kable(matrix(x,nrow = 2))
```

a) La media ______  `r #round( mean(x),2)`  b) La mediana _____  `r #median (x)` c) El primer cuartil  _____  `r #quantile(x)[2]` g) El tercer cuartil  _____  `r #quantile(x)[4]` 
d) la varianza e) La desviación estándar. 



```{r , echo=FALSE}
n=sample(seq(16,22,2),1)
p=sample(seq(0.15,0.95,0.05),1)
## parametro de la binomial 
m=sample(seq(10,20,2),1)
x=rbinom(n,size = m,prob = p)
a=sample(2:8,1) 
b=sample(1.5:8.5,1)
```

2. Se tiene un conjunto de `r n` datos de los cuales se sabe que \(\sum_1^{`r n`} y_i= `r sum(x)`\) y \(\sum_1^{`r n`} y^2_i= `r sum(x^2)`\) 
a) La media de estos datos es: ____  b) La varianza de estos datos es: ____  c) La desviación estándar es: ____

3. Si a partir de los datos del punto anterior, obtenemos unos nuevos datos multiplicándolos por `r a` y sumándole `r b`, la varianza de estos nuevos datos es: ____  



\vspace{5cm}


\begin{center}
DEPARTAMENTO DE MATEMATICAS 

PROGRAMA DE ESTADISTICA 

EVALUACION 1 DE FPE-I
\end{center}

Nombre del estudiante: _____________________ Fecha `r paste( substr(date(),5,10), substr(date(),21,30))`



1. A partir de los datos de la siguiente tabla calcule 

```{r , echo=FALSE}
n=sample(seq(10,16,2),1)
p=sample(seq(0.50,0.98,0.02),1)
## parametro de la binomial 
m=sample(seq(3,6,1),1) 
x=rbinom(n,size = m,prob = p) 
```

```{r , echo=FALSE}
kable(matrix(x,nrow = 2))
```

a) La media ______  `r #round( mean(x),2)`  b) La mediana _____  `r #median (x)` c) El primer cuartil  _____  `r #quantile(x)[2]` g) El tercer cuartil  _____  `r #quantile(x)[4]` 
d) la varianza e) La desviación estándar. 



```{r , echo=FALSE}
n=sample(seq(16,22,2),1)
p=sample(seq(0.15,0.95,0.05),1)
## parametro de la binomial 
m=sample(seq(10,20,2),1)
x=rbinom(n,size = m,prob = p)
a=sample(2:8,1) 
b=sample(1.5:8.5,1)
```

2. Se tiene un conjunto de `r n` datos de los cuales se sabe que \(\sum_1^{`r n`} y_i= `r sum(x)`\) y \(\sum_1^{`r n`} y^2_i= `r sum(x^2)`\) 
a) La media de estos datos es: ____  b) La varianza de estos datos es: ____  c) La desviación estándar es: ____

3. Si a partir de los datos del punto anterior, obtenemos unos nuevos datos multiplicándolos por `r a` y sumándole `r b`, la varianza de estos nuevos datos es: ____   



\vspace{3cm}




\begin{center}
DEPARTAMENTO DE MATEMATICAS 

PROGRAMA DE ESTADISTICA 

EVALUACION 1 DE FPE-I
\end{center}

Nombre del estudiante: _____________________ Fecha `r paste( substr(date(),5,10), substr(date(),21,30))`



1. A partir de los datos de la siguiente tabla calcule 

```{r , echo=FALSE}
n=sample(seq(10,16,2),1)
p=sample(seq(0.50,0.98,0.02),1)
## parametro de la binomial 
m=sample(seq(3,6,1),1) 
x=rbinom(n,size = m,prob = p) 
```

```{r , echo=FALSE}
kable(matrix(x,nrow = 2))
```

a) La media ______  `r #round( mean(x),2)`  b) La mediana _____  `r #median (x)` c) El primer cuartil  _____  `r #quantile(x)[2]` g) El tercer cuartil  _____  `r #quantile(x)[4]` 
d) la varianza e) La desviación estándar. 



```{r , echo=FALSE}
n=sample(seq(16,22,2),1)
p=sample(seq(0.15,0.95,0.05),1)
## parametro de la binomial 
m=sample(seq(10,20,2),1)
x=rbinom(n,size = m,prob = p)
a=sample(2:8,1) 
b=sample(1.5:8.5,1)
```

2. Se tiene un conjunto de `r n` datos de los cuales se sabe que \(\sum_1^{`r n`} y_i= `r sum(x)`\) y \(\sum_1^{`r n`} y^2_i= `r sum(x^2)`\) 
a) La media de estos datos es: ____  b) La varianza de estos datos es: ____  c) La desviación estándar es: ____

3. Si a partir de los datos del punto anterior, obtenemos unos nuevos datos multiplicándolos por `r a` y sumándole `r b`, la varianza de estos nuevos datos es: ____  

\vspace{5cm}


\begin{center}
DEPARTAMENTO DE MATEMATICAS 

PROGRAMA DE ESTADISTICA 

EVALUACION 1 DE FPE-I
\end{center}

Nombre del estudiante: _____________________ Fecha `r paste( substr(date(),5,10), substr(date(),21,30))`



1. A partir de los datos de la siguiente tabla calcule 

```{r , echo=FALSE}
n=sample(seq(10,16,2),1)
p=sample(seq(0.50,0.98,0.02),1)
## parametro de la binomial 
m=sample(seq(3,6,1),1) 
x=rbinom(n,size = m,prob = p) 
```

```{r , echo=FALSE}
kable(matrix(x,nrow = 2))
```

a) La media ______  `r #round( mean(x),2)`  b) La mediana _____  `r #median (x)` c) El primer cuartil  _____  `r #quantile(x)[2]` g) El tercer cuartil  _____  `r #quantile(x)[4]` 
d) la varianza e) La desviación estándar. 



```{r , echo=FALSE}
n=sample(seq(16,22,2),1)
p=sample(seq(0.15,0.95,0.05),1)
## parametro de la binomial 
m=sample(seq(10,20,2),1)
x=rbinom(n,size = m,prob = p)
a=sample(2:8,1) 
b=sample(1.5:8.5,1)
```

2. Se tiene un conjunto de `r n` datos de los cuales se sabe que \(\sum_1^{`r n`} y_i= `r sum(x)`\) y \(\sum_1^{`r n`} y^2_i= `r sum(x^2)`\) 
a) La media de estos datos es: ____  b) La varianza de estos datos es: ____  c) La desviación estándar es: ____

3. Si a partir de los datos del punto anterior, obtenemos unos nuevos datos multiplicándolos por `r a` y sumándole `r b`, la varianza de estos nuevos datos es: ____   



\vspace{3cm}




\begin{center}
DEPARTAMENTO DE MATEMATICAS 

PROGRAMA DE ESTADISTICA 

EVALUACION 1 DE FPE-I
\end{center}

Nombre del estudiante: _____________________ Fecha `r paste( substr(date(),5,10), substr(date(),21,30))`



1. A partir de los datos de la siguiente tabla calcule 

```{r , echo=FALSE}
n=sample(seq(10,16,2),1)
p=sample(seq(0.50,0.98,0.02),1)
## parametro de la binomial 
m=sample(seq(3,6,1),1) 
x=rbinom(n,size = m,prob = p) 
```

```{r , echo=FALSE}
kable(matrix(x,nrow = 2))
```

a) La media ______  `r #round( mean(x),2)`  b) La mediana _____  `r #median (x)` c) El primer cuartil  _____  `r #quantile(x)[2]` g) El tercer cuartil  _____  `r #quantile(x)[4]` 
d) la varianza e) La desviación estándar. 



```{r , echo=FALSE}
n=sample(seq(16,22,2),1)
p=sample(seq(0.15,0.95,0.05),1)
## parametro de la binomial 
m=sample(seq(10,20,2),1)
x=rbinom(n,size = m,prob = p)
a=sample(2:8,1) 
b=sample(1.5:8.5,1)
```

2. Se tiene un conjunto de `r n` datos de los cuales se sabe que \(\sum_1^{`r n`} y_i= `r sum(x)`\) y \(\sum_1^{`r n`} y^2_i= `r sum(x^2)`\) 
a) La media de estos datos es: ____  b) La varianza de estos datos es: ____  c) La desviación estándar es: ____

3. Si a partir de los datos del punto anterior, obtenemos unos nuevos datos multiplicándolos por `r a` y sumándole `r b`, la varianza de estos nuevos datos es: ____  
