---
title: "Estadística en acción: Asignación de lecturas" 
format: pdf
---

## ¿Por qué estudiar estadística? 

¡Bienvenidos al fascinante mundo de la estadística! Más que una rama de las matemáticas, la estadística es el lenguaje universal de la ciencia y la herramienta más poderosa que existe para navegar en la era de la información.

En un mundo inundado de datos, la capacidad de recolectar, analizar e interpretar información de manera rigurosa es lo que marca la diferencia entre una suposición y un descubrimiento. Su aplicación no conoce límites:

En la Ciencia: Es el motor que permite validar nuevos medicamentos, entender el cambio climático o descifrar el genoma humano.

En los Negocios y la Industria: Permite a las empresas predecir tendencias del mercado, optimizar procesos de producción y tomar decisiones estratégicas basadas en evidencia, no en intuiciones.

En la Tecnología: Es la base de la inteligencia artificial, los algoritmos de recomendación y el desarrollo de ciudades inteligentes.

Al estudiar estadística, están adquiriendo la habilidad de "hacer hablar a los datos". Se convertirán en detectives de la realidad, capaces de encontrar patrones donde otros solo ven caos y de aportar soluciones precisas a los problemas más complejos de nuestra sociedad.

## Lectura 

La actividad consiste en leer un capítulo del documento `Estadística en acción`, teniendo en cuanta la siguiente guía de lectura. 

1. El Problema y el Contexto
  a. ¿Cuál es la pregunta central? 
  b. Identifica el problema o la duda que los autores intentan resolver.
  c. ¿Qué es lo que no se sabía antes de hacer este estudio?

  d. ¿Por qué es importante? Describe por qué vale la pena gastar tiempo y recursos en investigar este tema específico.
  e. ¿A quién beneficia la respuesta?

2. Metodología (El "Cómo")
  a. ¿Quiénes o qué son los sujetos de estudio?
  b. Identifica la población o el conjunto de objetos (sensores, personas, animales, registros) de donde se obtiene la información.
  c. ¿Qué variables se están observando? Sin entrar en fórmulas, enumera qué características se están midiendo (por ejemplo: tiempo, cantidad de un gas, peso, opinión).

d. ¿Cómo se recolectaron los datos? Describe el proceso físico o digital: ¿fue una encuesta, un experimento en laboratorio, o se usaron bases de datos ya existentes?

3. Análisis y Solución
  a. ¿Qué obstáculos encontraron? Identifica si los autores mencionan problemas con los datos (datos faltantes, errores de medición, ruido) y menciona de forma general cómo intentaron corregirlos.
  b. ¿Qué herramientas se usaron? Menciona si se apoyaron en software (como R o Python) o en modelos específicos para organizar la información.

4. Conclusiones e Impacto. 
  a. ¿Cuál fue el hallazgo principal? En tus propias palabras, resume la respuesta a la pregunta inicial.
  b. ¿Qué acciones se pueden tomar ahora? Según los autores, ¿cómo debería cambiar la realidad o la industria gracias a estos resultados?

c. ¿Qué nuevas dudas surgieron? Todo buen estudio suele terminar con nuevas preguntas. 

d. ¿Qué sugieren los autores investigar a futuro?


```{r}
#| echo: false
library(readxl)
lista <- read_excel("~/Documents/Cursos/FPEI/ListaOficial.xlsx")
lista$`Dirección de correo`=NULL
lista$Grupos=NULL
##head(lista)
capitulos=4:16
nestud=nrow(lista) 
Lectura1=numeric(0)
Lectura2=numeric(0)
for(i in 1:nestud){
sel=sample(capitulos,2,replace=FALSE)
Lectura1[i]=sel[1]
Lectura2[i]=sel[2]
}
asignacion=data.frame(Nombres=lista$Nombre,Apellidos=lista$`Apellido(s)`,Lectura1=Lectura1,Lectura2=Lectura2)
```

```{r}
#| echo: false
library(knitr)
kable(asignacion)
```

## Evaluación 

La evaluación de la lectura se hará mediante una prueba de comprensión lectora, que se hará mediante un cuestionario en Cintia.

