---
title: "Histograma- Ejemplo realizado en clase"
author: "Mario Morales"
format: pdf
---

# Presentación de datos cuantitativos


## Histograma 



## Distribuciones de frecuencias 

La distribución de frecuencia es una tabla que divide un conjunto de datos en un número de clases o categorías apropiadas, mostrando
también el número de elementos de la case. La tabla sacrifica parte de la información contenida en los datos; en lugar de
conocer el valor exacto del elemento, solo sabemos que pertenece a
una clase determinada. Por otra parte, este tipo de agrupamiento hace resaltar características importantes de los datos.

El procedimiento para construir una tabla de frecuencia es el siguiente:

* Se establece cierto número de clases (intervalos) para agrupar los valores observados. En general,  el número de
clases que usemos depende del número de observaciones, pero tiene muy poca utilidad usar menos de 5 o mas de 15. Para unificar
criterios usaremos la siguiente formula empírica para determinar
el número de clases $$K\approx1+3.3\log(n)$$ donde $K$ es el
número de clases, $\log$ es el logaritmo en base 10 y $n$ es el
número de datos. 

* Se obtiene el rango o amplitud $(R)$, que es la diferencia
entre el valor mas grande y el más pequeño.
* Se define el ancho de clase dividiendo el rango entre el
número de clases, $A=R/K$.
* El limite inferior del primer intervalo (clase) es el menor de los datos, el
limite superior del primer intervalo se obtiene sumando al dato
menor el ancho de clase. El segundo intervalo se obtiene sumando
el ancho de clase al limite superior del primero y así
sucesivamente.
* A cada clase se hace corresponder el número de observaciones
incluidas en ellas, el cual constituye la frecuencia de clase.


### Ejemplo 

La demanda diaria, en kilogramos, de un producto industrial durante 30 días se muestran en la tabla -@tbl-datos

```{r}
#| echo: false
#| label: tbl-datos
#| tbl-cap: Demanda diaria durante 30 días

 demanda=c(38 , 35,  76  ,58 , 48 , 59,
 67 , 63,  33,  69,  53,  51,
 28 , 25 , 36 , 32 , 61 , 57  ,
  49,  78 , 48 , 42 , 72 , 52,
 47 , 66,  58 , 44 , 44 , 56)
library(knitr)
kable(matrix(demanda,6,5)) 
```



Construir una tabla que contenga la distribución de frecuencia
relativa y frecuencia relativa acumulada.



* Determinamos el número de clases mediante la formula $$1+3.3\log(30)=5.8745\approx6=K$$
* Se obtiene el rango o amplitud $R=78-25=53$
* Se obtiene el ancho de clase dividiendo la amplitud entre el número de
clases
así: $A=53/6=8.83$
* El limite inferior de la primera clase es el menor de los datos (25), para
obtener
el limite superior de la primera clase, al dato menor se le suma
el ancho de clase: $25+8.83=33.83$ de esa forma la primera clase
es $[25 - 33.83)$. El limite inferior de la segunda clase es el
superior de la primera y el superior es: $33.83+8.83=42.66$ así
que la segunda clase es $[33.83 - 42.66)$ con ese procedimiento se
continua hasta agotar las seis clases. Se debe tener en cuenta que
el limite superior de la última clase es el mayor de los datos.
* Una vez se tienen todas las clases se cuenta el número de
datos que pertenecen a cada intervalo.


El código R para estos cálculos se muestra a continuación. 

```{r}
demanda=c(38 , 35,  76  ,58 , 48 , 59,
 67 , 63,  33,  69,  53,  51,
 28 , 25 , 36 , 32 , 61 , 57  ,
  49,  78 , 48 , 42 , 72 , 52,
 47 , 66,  58 , 44 , 44 , 56) # <1> 
n=length(demanda) #<2>
K=ceiling(1+3.3*log10(n)) #<3>
R=max(demanda)-min(demanda) # <4> 
A=R/K # <5>
```
1. Lectura de los datos
2. Número de datos
3. Número de intervalos de clase
4. Rango 
5. Ancho de cada intervalo. 

Con `r n` datos, debemos usar `r K` intervalos, ya que el rango es `r R` el ancho de cada intervalo es `r round(A,2)`.  

```{r}
#| label: tbl-freq
#| tbl-cap: Tabla de frecuencias  object
library(agricolae)
lims=seq(min(demanda),max(demanda),length=7)
histo=hist(demanda,breaks=lims,plot=FALSE)
kable(table.freq(histo))
```


La tabla de frecuencias se muestra en la tabla -@tbl-freq



## Representación Gráfica

La forma más común de representar una distribución de frecuencias
es el histograma. Para construir el histograma de una distribución
de frecuencia se colocan los intervalos de clase en el eje
horizontal de un plano cartesiano y sobre estos se dibujan
rectángulos cuyas alturas son las frecuencias de clase.

```{r}
#| label: fig-histodrama
#| fig-cap: Distribución de la demanda diaria

plot(histo) 
 
```


